# 求助陈版主，同控盈余公积变动所有者权益变动表列示的疑问。

提问人：liuweisheng 时间：2022-06-16 15:17:40
2021 年A公司购买B公司100%股权，属于同控。收购前B公司（2019-2021）盈余公积一直为 1 亿元，合并后A公司（2019-2021）合并报表盈余公积是 0 。合并报表盈余公积减少 1 亿计入所有者权益变动表哪个项目。
（同控合并所有者权益变动表有两种填列方式，（ 1 ）“同一控制下企业合并数据全部为空”，“上年期末金额”即为追溯重述后的金额；（ 2 ）“上年期末金额”为追溯重述前的 2019 年年末数，通过“同一控制下企业合并”行项目调整为追溯重述后的数字。现在采用第一种做法，即“同一控制下企业合并数据全部为空”） 谢谢版主解惑

回答人：chenyiwei
因为“现在采用第一种做法，即“同一控制下企业合并数据全部为空””，直接按追溯重述后的数据填列，故一开始就把被合并方的盈余公积并入合并报表中的未分配利润，合并报表中的盈余公积与母公司个别报表中的盈余公积一致。在合并权益变动表中完全不体现子公司盈余公积的计提。